【裁判字號】    89,易,212
【裁判日期】    890503
【裁判案由】    違反槍砲彈藥刀械管制條例等
【裁判全文】
臺灣嘉義地方法院刑事判決                          八十九年度易字第二一二號
    公  訴  人  臺灣嘉義地方法院檢察署檢察官
    被      告  甲○○
    被      告  己○○
右列被告因妨害公務案件，經檢察官提起公訴（八十九年度偵字第六七六號），本院
判決如左：
    主  文
甲○○未經許可，持有刀械，處拘役參拾日，如易科罰金以參佰元折算壹日。扣案之
藍波刀壹把沒收。
己○○對於公務員依法執行職務時，施強暴，處拘役伍拾日，如易科罰金以參佰元折
算壹日。
    事  實
一、甲○○於民國八十九年一月十三日之前二、三天某時許，於其位於嘉義市○區○○街一六六號六樓六○一室住處，發現藍波刀一把，經要求當時在場之不詳姓名
    、住所之朋友數人取回，惟因無人承認為其所有，而甲○○亦明知該把藍波刀係
    槍砲彈藥刀械管制條例第四條第一項第三款所管制查禁之刀械，依同條例第六條
    第一項規定，非經中央主管機關許可，不得持有，竟未經許可，在其上開住處持
    有該把經管制查禁之藍波刀，嗣於八十九年一月十三日凌晨二時十分許，為警在
    其前開住處之浴室玻璃鏡後查獲，並扣得前開藍波刀一把。
二、己○○於民國八十九年一月十三日凌晨二時三十分許，在嘉義市○○街一六六號
    前，遇嘉義市警察局第二分局警備隊警員乙○○及丁○○二人因查緝毒品執行搜
    索追捕犯罪嫌疑人「施文彬」時，壓住丁○○於該處樓下門旁，以阻擋其追趕，
    丁○○隨即表明其身分並告知正在辦案，惟己○○仍置之不理，並以台語「幹你
    娘雞歪」辱罵丁○○（公然侮辱部分未據告訴）。旋經隨後趕至之乙○○扣住己○○褲子後方，不讓其逃跑，乙○○並出示證件及表明係警察辦案，且請己○○
    出示證件，惟己○○猶極力反抗，一直揮拳毆打並用手肘撞擊乙○○之肚子，致
    乙○○受有上腹部挫傷之傷害（傷害部分未據告訴），並以台語「幹你娘雞歪」
    辱罵乙○○。嗣經嘉義市警察局第一分局竹圍派出所警員戊○○、丙○○因民眾
    報案而趕至現場，惟己○○仍以台語「幹你娘雞歪」辱罵警員乙○○（公然侮辱
    部分未據告訴）。
三、案經嘉義市警察局第二分局報請臺灣嘉義地方法院檢察署檢察官偵查起訴。
    理  由
壹、被告甲○○部分：
一、訊據被告甲○○對其於右揭時、地未經許可持有管制查禁之藍波刀一把而遭警查
    獲等事實坦承不諱，並有藍波刀一把扣案可資佐證。又前開藍波刀經送請嘉義市
    警察局鑑定結果，認係屬槍砲彈藥刀械管制條例所管制之刀械，有該局八十九年
    一月二十五日八九嘉市警保字第○一四六一七號函一份附於偵查卷可稽。本件事
    證明確，被告犯行洵堪認定。
二、按藍波刀係槍砲彈藥刀械管制條例第四條第一項第三款所管制之刀械，依同條例
    第六條第一項規定，非經中央主管機關許可，不得製造、販賣、運輸、持有或陳
    列。核被告所為，係犯槍砲彈藥刀械管制條例第十四條第三項之未經許可持有刀
    械罪。爰審酌被告犯罪之動機、目的、手段，及其品性、生活狀況、智識程度、
    犯罪所生之損害，與犯罪後態度等一切情狀，量處如主文所示之刑，並諭知易科
    罰金之折算標準。扣案之藍波刀一把，係屬違禁物，不問屬於被告與否，應依刑
    法第三十八條第一項第一款宣告沒收。
貳、被告己○○部分：
一、訊據被告己○○對其於右揭時、地對警員乙○○、丁○○辱罵及施以強暴而致警
    員乙○○受有上腹部挫傷之傷害等事實坦承不諱，核與證人乙○○、丁○○、丙○○、戊○○於本院調查時證述情節相符，並有報告書、驗傷診斷書各一份附於
    警卷可稽。本件事證明確，被告犯行洵堪認定。
二、核被告所為，係犯刑法第一百三十五條第一項之對於執行職務之公務員施以強暴
    罪及同法第一百四十條第一項侮辱公務員罪。查被告於警員執行公務時，當場毆
    打證人即警員乙○○成傷，除妨害公務外，並構成普通傷害罪，其妨害公務屬傷
    害之結果，兩罪間有方法結果之牽連關係，屬牽連犯，本應依刑法第一百三十五
    條第一項之對於執行職務之公務員施以強暴罪及同法第二百七十七條第一項之普
    通傷害罪而從一重論處，惟普通傷害罪部分，未經告訴，自僅得對被告依刑法第
    一百三十五條第一項之對於執行職務之公務員施以強暴罪處斷。又查被告於警員
    乙○○、丁○○執行公務時，當場公然辱罵，除妨害公務外，並侮辱公務員本身
    ，係一行為觸犯刑法第一百四十條第一項及同法第三百零九條第一項之二罪名，
    惟公然侮辱罪部分未經告訴，自僅得依刑法第一百四十條第一項侮辱公務員罪處
    斷。再查被告所犯上開刑法第一百三十五條第一項之對於執行職務之公務員施以
    強暴罪及第一百四十條第一項侮辱公務員罪，所處罰者係行為人妨害國家公務之
    執行，其被侵害者為國家法益，並非公務員個人，故被告同時對警員乙○○、丁○○二人為侮辱及施暴，所犯前開二罪，均各係單純一罪；而該二罪間，顯係基
    於一個妨害公務之犯意而發生，行為不可分割，為一行為而同時觸犯數罪名之異
    種想像競合犯，應依刑法第五十五條前段規定，從一重之對於執行職務之公務員
    施以強暴罪處斷。爰審酌被告犯罪之動機、目的、手段、所生危害、犯後態度等
    一切情狀，量處如主文所示之刑，並諭知易科罰金之折算標準，以資懲儆。
參、據上論斷，應依刑事訴訟法第二百九十九條第一項前段，槍砲彈藥刀械管制條例
    第十四條第三項，刑法第一百三十五條第一項、第一百四十條第一項、第十一條
    前段、第五十五條、第四十一條、第三十八條第一項第一款，罰金罰鍰提高標準
    條例第一條前段、第二條，判決如主文。
本案經檢察官陳仁智到庭執行職務
中      華      民      國    八十九    年      七      月六      日
                                      臺灣嘉義地方法院刑事第三庭
                                          法  官  陳  卿  和
右正本證明與原本無異。
如不服本判決，應於判決送達後十日內向本院提出上訴狀( 應附繕本 )。
中      華      民      國    八十九    年      七      月      六      日
                                          書記官  陳  桂  華
附錄：
槍砲彈藥刀械管制條例第十四條第三項：
未經許可，持有或意圖販賣而陳列刀械者，處一年以下有期徒刑、拘役或新台幣五十
萬元以下罰金。
刑法第一百三十五條第一項：
對於公務員依法執行職務時，施強暴脅迫者，處三年以下有期徒刑、拘役或三百元以
下罰金。
刑法第一百四十條第一項：
於公務員依法執行職務時，當場侮辱，或對於其依法執行之職務公然侮辱者，處六月
以下有期徒刑、拘役、或一百元以下罰金。


司法院資訊處製作；財團法人民間司法改革基金會備份。
